臺灣新竹地方法院刑事判決　　　　　　　100年度易字第175號
公　訴　人　臺灣新竹地方法院檢察署檢察官
被　　　告　王森桂
　　　　　　謝彬彥
上列被告等因竊盜等案件，經檢察官提起公訴（99年度偵字第21
33號），本院判決如下：
    主  文
王森桂共同竊盜，累犯，處有期徒刑陸月。又竊盜，累犯，處有
期徒刑捌月。又竊盜，累犯，處有期徒刑陸月。應執行有期徒刑
壹年貳月。
謝彬彥收受贓物，累犯，處有期徒刑捌月。又故買贓物，累犯，
處有期徒刑陸月。應執行有期徒刑拾壹月。
    事  實
一、王森桂前曾於民國95年間因竊盜等案件，經本院於95年12
    月29日以95年度易字第659 號就竊盜部分判處有期徒刑10月
    ，妨害公務部分判處有期徒刑6 月，應執行有期徒刑1 年3
    月，於95年12月29日確定。又於96年間因竊盜案件，經本
    院於96年4 月27日以96年度易字第197 號判處有期徒刑6 月
    ，於96年5 月18日確定。上揭及案件，經本院於96年9
    月29日以96年度聲減字第2361號裁定分別減為有期徒刑5 月
    、3 月及3 月，應執行有期徒刑10月確定，並於97年10月7
    日執行完畢。
二、謝彬彥前曾於93年2 月間因違反毒品危害防制條例案件，
    經本院於93年7 月20日以93年度易字第88號判處有期徒刑1
    年，於93年12月30日確定。又於93年11月間因違反毒品危
    害防制條例案件，經本院於94年3 月21日以93年度訴字第59
    7 號就施用第一級毒品部分判處有期徒刑1 年2 月，施用第
    二級毒品部分判處有期徒刑1 年，應執行有期徒刑2 年。其
    中施用第二級毒品部分因撤回上訴因而確定；施用第一級毒
    品部分經臺灣高等法院於94年6 月1 日以94年度上訴字第12
    27號判處原判決及應執行刑部分均撤銷，改判處有期徒刑1
    年2 月，於94年6 月23日確定。此2 案件並經臺灣高等法院
    於94年9 月16日以94年度聲字第1012號裁定應執行有期徒刑
    2 年，於94年10月3 日確定。嗣上揭及案件自94年7 月
    4 日起接續執行，於96年4 月18日假釋出監，刑期至96年6
    月9 日縮刑期滿未經撤銷假釋而視為執行完畢。
三、詎王森桂猶不知悔改，分別為下列犯行：
（一）王森桂與彭文強（另案經本院判決確定）共同基於意圖為
      自己不法所有之犯意聯絡及行為分擔，渠等2 人於98年7
      月20日凌晨某時許，共乘機車至新竹縣竹東鎮○○路120
      號前，趁無人看守之際，推由王森桂下車，將鄧正鈞所有
      GIANT 牌藍色腳踏車（車身編號GA772767號）1 輛扛在肩
      上後，再搭乘彭文強所騎乘之該機車離去而竊得該腳踏車
      1 輛。
（二）王森桂另行起意，並基於意圖為自己不法所有之犯意，於
      98年10月14日凌晨某時許，在新竹縣竹東鎮○○路101 號
      後方田地處，徒手拔取而竊得彭清所有黑松樹7 棵（市價
      約為每棵新臺幣【下同】4 、5000元，共計總價約30000
      元），隨即騎乘機車，分4 次將上揭黑松樹載運離去。
（三）王森桂復另行起意，並基於意圖為自己不法所有之犯意，
      於98年10月15日11時15分許，在新竹縣竹東鎮○○里○ 鄰
      ○○路48號處，趁無人看守之際，徒手竊得為劉日正所有
      GIANT 牌白色腳踏車（車身號碼GC8M0220號）1 輛（價值
      約15000 元），隨即駕駛車牌號碼JY—2388號自用小貨車
      載運該腳踏車離去。嗣彭文強向謝彬彥借款1500元後向王
      森桂購得前揭GIANT 牌白色腳踏車（車身號碼GC8M0220號
      ）1 輛，並放置在謝彬彥位於位於新竹縣芎林鄉秀湖村6
      鄰山豬湖50號之住處。
四、又謝彬彥亦猶不知悔改，分別為下列犯行：
（一）謝彬彥明知彭文強所持有Ventura 牌橘色折疊式腳踏車（
      車身號碼K00000000 號）1 輛（價值約20000 多元）（該
      腳踏車暨配備之車燈、水壺架、大鎖及水壺等物為陳玉書
      所有，於98年10月8 日19時許，在新竹縣竹東鎮○○路○
      段15號「費加洛婚紗概念館」前，因未上鎖，而遭彭文強
      逕行騎走而竊取得手）係來路不明之贓物，竟仍基於收受
      贓物之犯意，於98年10月8 日至98年10月22日間某時許，
      在其位於新竹縣芎林鄉秀湖村6 鄰山豬湖50號之住處前，
      自彭文強處收受上揭腳踏車暨配備等物後，即放置在其所
      有車牌號碼2802—FT號自用小客車後車廂內，以供己使用
      。
（二）謝彬彥另行起意，明知王森桂所持有黑松樹7 棵（為彭清
        所有，於98年10月14日凌晨某時許，在新竹縣竹東鎮○
      ○路101 號後方田地處，為王森桂徒手所竊得，詳如前揭
      事實欄第三之（二）所示）為王森桂所竊得之贓物，仍基
      於故買贓物之犯意，於98年10月14日王森桂竊取得手後之
      同日某時許，在其位於新竹縣芎林鄉秀湖村6 鄰山豬湖50
      號之住處前，以低於市價之每棵黑松樹500 元之代價，向
      王森桂買得上揭黑松樹7 棵，共計交付3500元予王森桂。
五、嗣經警於98年10月21日22時30分許，經謝彬彥同意後，在謝
    彬彥位於前揭新竹縣芎林鄉秀湖村6 鄰山豬湖50號之住處實
    施搜索，扣得前揭黑松樹7 棵、GIANT 牌白色腳踏車（車身
    號碼GC8M0220號）1 輛、Ventura 牌橘色折疊式腳踏車（車
    身號碼K00000000 號）1 輛（以上均已發還）、GIANT 牌黑
    色腳踏車（車身號碼GM886841號）1 輛及G —TEN 牌黑色腳
    踏車（車身號碼00000000號）1 輛等物。再經警於98年12月
    8 日因王森桂另案涉及違反毒品危害防制條例而將其拘提到
    案，其坦承有為前揭竊盜行為，因而為警循線查悉上情。
六、案經新竹縣政府警察局竹東分局報請臺灣新竹地方法院檢察
    署檢察官偵查起訴。
    理  由
壹、程序部分：
一、本件被告王森桂及謝彬彥之供述，被告等人均未主張係以不
    正方法取得或筆錄記載與實際所述不符合之情形而無證據能
    力，足認被告等於警詢及偵訊時之供述，均屬出於自由意識
    之陳述，無何任意性之瑕疵可指，應具有證據能力。
二、按被告以外之人於審判外之言詞或書面陳述，除法律有規定
    者外，不得作為證據，刑事訴訟法第159 條第1 項固定有明
    文；惟被告以外之人於審判外之陳述，雖不符同法第159 條
    之1 至第159 之4 之規定，而經當事人於審判程序同意作為
    證據，法院審酌該言詞陳述或書面陳述作成時之情況，認為
    適當者，亦得為證據。又當事人、代理人或辯護人於法院調
    查證據時，知有第159 條第1 項不得為證據之情形，而未於
    言詞辯論終結前聲明異議者，視為有前項之同意，刑事訴訟
    法第159 條之5 第1 項、第2 項亦定有明文。查證人即同案
    被告彭文強於警詢及偵訊時所為之供述、證人即被害人鄧正
    鈞、陳玉書、彭清台及劉日正等人於警詢時所為之指述，暨
    卷內以其等記載為內容之文書證據，雖均屬被告等以外之人
    於審判外之言詞陳述，然被告等就上開被告以外之人之審判
    外之陳述，於本院審理中，並不爭執證據能力，復未曾於言
    詞辯論終結前聲明異議；而本院審酌該等證人陳述作成時之
    情況，並無不能自由陳述之情形，亦無違法取證及證明力過
    低之瑕疵，且與待證事實具有關連性，認為以之作為證據應
    為適當，依前揭規定說明，自得為證據。
三、至於本院下列所引用其餘非供述證據部分，被告等於本院均
    未主張排除該非供述證據之證據能力，且迄本院言詞辯論終
    結前均未表示異議，本院審酌前揭非供述證據之取得過程亦
    無何明顯瑕疵，且無顯有不可信之情況，認均有證據能力。
貳、本院認定犯罪事實所根據的證據及理由：
一、如事實欄第三段（一）至（三）部分：
    訊據被告王森桂對於上揭如事實欄第三段（一）至（三）所
    示時地，以上揭方式，竊得如事實欄第三段（一）至（三）
    所示財物等情坦承不諱（見本院100 年度易字第175 號卷【
    以下簡稱第175 號院卷】第218 、230 頁），並經同案被告
    彭文強於警詢時供述明確（見99年度偵字第2133號卷【以下
    簡稱第2133號偵卷】第22、23頁），且為被害人鄧正鈞、彭
    清及劉日正於警詢時分別指述綦詳（見第2133號偵卷第128
    至130 、135 至137 、139 、140 頁），復有贓物認領保管
    單2 份、監視器翻拍照片5 幀、失竊地點照片1 幀、查獲地
    點照片9 幀、自願受搜索同意書1 份、新竹縣政府警察局竹
    東分局搜索扣押筆錄1 份及扣押物品目錄表1 份在卷足稽（
    見第2133號偵卷第131 至135 、138 、141 、142 、150 至
    152 、154 、156 至158 、166 、175 至179 頁），足見被
    告王森桂所為此部分自白確與事實相符而堪採信。從而此部
    分事證明確，被告王森桂所為如事實第三段（一）至（三）
    部分之竊盜犯行均堪以認定，應均予依法論科。
二、如事實欄第四段（一）部分：
（一）訊據被告謝彬彥對於上揭時地有自同案被告彭文強處收受
      前揭Ventura 牌橘色折疊式腳踏車（車身號碼K00000000
      號）1 輛等情供承不諱，惟矢口否認有為如事實欄第四段
      （一）所示收受贓物犯行，辯稱：是彭文強將腳踏車放在
      我家，叫我幫他修理，他也沒說腳踏車是要給我，他原本
      在新竹租房子，退租之後就把腳踏車載到我家放，我沒有
      收受腳踏車云云。
（二）經查：
  １、上揭Ventura 牌橘色折疊式腳踏車（車身號碼K00000000
      號）1 輛暨配備之車燈、水壺架、大鎖及水壺等物，為被
      害人陳玉書所有，於98年10月8 日19時許，在新竹縣竹東
      鎮○○路○ 段15號「費加洛婚紗概念館」前，因未上鎖，
      而遭同案被告彭文強逕行騎走而竊取得手。嗣為警於98年
      10月21日22時30分許，在被告謝彬彥所有並停放在其位於
      前揭新竹縣芎林鄉秀湖村6 鄰山豬湖50號住處之車牌號碼
      2802—FT號自用小客車後車廂內扣得上揭Ventura 牌橘色
      折疊式腳踏車（車身號碼K00000000 號）1 輛等情，業據
      被害人陳玉書於警詢時指述甚明（見第2133號偵卷第143
      至145 頁），並為同案被告彭文強於偵訊及本院審理時坦
      承確有於前揭時地竊得上開Ventura 牌橘色折疊式腳踏車
      （車身號碼K00000000 號）1 輛暨配備之車燈、水壺架、
      大鎖及水壺等物等情不諱（見第2133號偵卷第272 頁、本
      院100 年度審易字第284 號卷第76頁），且有新竹縣政府
      警察局竹東分局贓物認領保管單1 份及指認資料1 份等附
      卷足憑（見第2133號偵卷第146 、148 頁），足認在被告
      謝彬彥位於上址之住處所查扣之前揭Ventura 牌橘色折疊
      式腳踏車（車身號碼K00000000 號）1 輛確為遭人竊取之
      物而屬贓車無訛。
  ２、次查同案被告彭文強於竊得上揭被害人陳玉書所有Ventur
      a 牌橘色折疊式腳踏車1 輛後，確將之借予被告謝彬彥等
      情，業據證人即同案被告彭文強於偵訊時供述：我直接騎
      走，該腳踏車放在門口，謝彬彥後來跟我借去騎，所以才
      在他的後車廂被發現等情明確（見99年度偵字第2133號卷
      第272 、273 頁），被告謝彬彥並於警詢時供述：（警方
      另在你所駕駛自小客車上發現1 輛VENTURA 廠牌橘色腳踏
      車，該車係從何處而來？）這部腳踏車是彭文強的，我是
      跟他借來擺在我車內，作為代步用工具等語綦詳（見第21
      33號偵卷第36頁），互核大致相符，被告謝彬彥於本院審
      理時復不否認確曾向同案被告彭文強借過腳踏車等情在卷
      （見第175 號院卷第232 頁背面），而上揭Ventura 牌橘
      色折疊式腳踏車1 輛確係為警在被告謝彬彥所有前揭車牌
      號碼2802—FT號自用小客車後車廂內所扣得等情，亦如前
      述，足見被告謝彬彥確因借用而自同案被告彭文強處收受
      上揭Ventura 牌橘色折疊式腳踏車1 輛屬實，被告謝彬彥
      嗣於本院審理時更易前詞而辯稱：是彭文強把腳踏車放在
      我家，叫我幫他修理云云，顯不足採。
（三）被告謝彬彥雖以不知是贓物等語為置辯，同案被告彭文強
      亦附和其辯詞而供稱：我沒告訴謝彬彥腳踏車是偷來的等
      語在卷（見99年度偵字第2133號卷第273 頁）。然查警方
      於98年10月21日22時30分許至被告謝彬彥位於新竹縣芎林
      鄉秀湖村6 鄰山豬湖50號之住處實施搜索，在該處客廳及
      庭院分別扣得(1)同案被告彭文強於98年10月15日所購得為
      被害人劉日正所有並於98年10月15日遭被告王森桂所竊得
      之贓物即GIANT 牌白色腳踏車（車身號碼GC8M0220號）1
      輛、(2)同案被告彭文強自承為其所竊取GIANT 牌黑色腳踏
      車（車身號碼GM886841號）1 輛及(3)同案被告彭文強所有
      G —TEN 牌黑色腳踏車1 輛等，暨於被告謝彬彥所有並停
      放在其上揭住處之車牌號碼2802—FT號自用小客車後車廂
      內扣得被害人陳玉書所有上揭Ventura 牌橘色折疊式腳踏
      車1 輛等物，業據被告謝彬彥於警詢及偵訊時供述明確（
      見第2133號偵卷第35至37、215 、216 頁），且為同案被
      告彭文強於警詢時供述綦詳（見第14、15頁）。而被告謝
      彬彥與同案被告彭文強相識已久，當應知同案被告彭文強
      並非經營腳踏車修理之事業或經銷商，且同案被告彭文強
      尚且需向被告謝彬彥借款1500元俾以向被告王森桂故買上
      揭被告王森桂所竊得GIANT 牌白色腳踏車（車身號碼GC8M
      0220號）1 輛等情，業據被告王森桂、謝彬彥及同案被告
      彭文強等人均供述甚詳，已如前述，顯見同案被告彭文強
      之經濟狀況並不寬裕，然同案被告彭文強卻能在短短幾天
      內先後將2 臺腳踏車放置在被告謝彬彥位於上址之住處，
      又能將前開Ventura 牌橘色折疊式腳踏車1 輛借予被告謝
      彬彥使用，從而上揭Ventura 牌橘色折疊式腳踏車1 輛是
      否屬合法取得一節即啟人疑竇。就此，被告謝彬彥於警詢
      時針對警方同時在其位於上址之住處所查扣為同案被告彭
      文強向被告王森桂所購得贓車即被害人劉日正所有GIANT
      牌白色腳踏車（車身號碼GC 8M0220 號）1 輛之來源時，
      其猶供述：（警方所查扣GIANT ，白色（捷安特、GC8M02
      20號）腳踏車是否為你本人所有？）不是我的，是彭文強
      跟我借1500元向王森桂所購買的。（為何上揭該部腳踏車
      會放在你住處？）因為彭文強沒有地方放，才會放在我住
      處，那時我還跟他講說，如果是贓車，就請他趕快拿走，
      彭文強就跟我講說，很快就會有人來看車了等語在卷（見
      第2133號偵卷第36頁），又同案被告彭文強於偵訊時亦供
      述：謝彬彥的媽媽有問，我跟他媽媽說是我的，謝彬彥也
      有問，並叫我以後不要牽腳踏車到他家放等語明確（見第
      2133號偵卷第273 頁），顯見被告謝彬彥亦對同案被告彭
      文強可以於短時間內持有4 臺腳踏車一事存疑，甚且有質
      疑同案被告彭文強所帶來其住處之腳踏車可能為贓車之疑
      慮至明。而被告謝彬彥於案發當時為成年人，有相當之智
      識程度與社會經驗，卻在未實際瞭解、查證同案被告彭文
      強所交付上揭Ventura 牌橘色折疊式腳踏車1 輛從何而來
      之情況下，即率爾向同案被告彭文強商借而收受上揭Vent
      ura 牌橘色折疊式腳踏車1 輛，顯不合常情，自難僅以同
      案被告彭文強所供述前開內容即為被告謝彬彥並無贓物之
      認識之認定至明。是以應認被告謝彬彥主觀上已知悉上揭
      Ventura 牌橘色折疊式腳踏車1 輛係來源不明之贓物，卻
      猶仍收受上揭Ventura 牌橘色折疊式腳踏車1 輛，殆屬無
      疑。
（四）綜上，被告謝彬彥前揭所辯無非係事後卸責之詞，不足採
      信。從而此部分事證已臻明確，被告謝彬彥所為此部分收
      受贓物之犯行洵堪認定，應予依法論科。
三、如事實欄第四段（二）部分：
    訊據被告謝彬彥對於上揭如事實欄第四段（二）所示時地，
    明知黑松樹7 棵均為被告王森桂所竊得之物，仍以共計3500
    元之價格向被告王森桂購買等情坦承不諱（見第175 號院卷
    第238 頁），且為證人即被告王森桂於警詢時供述：（你帶
    同警方至新竹縣竹東鎮○○路101 號後方田地，你於該處竊
    得何物品？）我在該處竊得黑松樹7 棵，記得是在凌晨時段
    ，只有我1 人前往，我是直接徒手將黑松樹拔起後以機車分
    4 次載運，目前該黑松樹7 棵都放置在謝彬彥位於新竹縣芎
    林鄉秀湖村的住所內種著。那是謝彬彥告訴我說那裡有黑松
    樹可以偷，並要我將偷來的黑松樹賣給他，我是以每棵500
    元之代價賣給謝彬彥等語，及於偵訊時供述：（據你警詢所
    述，松樹的部分是你1 個人去偷，後來每棵500 元賣給謝彬
    彥，過程是否正確？）是。（就謝彬彥部分所述是否實在？
    ）是等語，暨於本院審理時證述：當初是謝彬彥叫我去偷的
    ，地點也是謝彬彥報給我的，也是賣給謝彬彥，1 棵500 元
    等語明確（見第2133號偵卷第30、31、198 頁、第175 號院
    卷第234 頁），並有指認資料1 份在卷足佐（見第2133號偵
    卷第149 頁），從而被告謝彬彥所為此部分事證明確，被告
    謝彬彥所為故買贓物犯行亦堪以認定，應予依法論科。
、論罪科刑：
一、核被告王森桂所為如事實欄第三段（一）至（三）部分，均
    係犯刑法第320 條第1 項之普通竊盜罪。又核被告謝彬彥所
    為如事實欄第四段（一）部分，係犯刑法第349 條第1 項之
    收受贓物罪；又核被告謝彬彥所為如事實欄第四段（二）部
    分，係犯刑法第349 條第2 項之故買贓物罪。又被告王森桂
    就如事實欄第三段（一）部分所示犯行，與同案被告彭文強
    間具有犯意聯絡及行為分擔，為共同正犯。又被告王森桂所
    犯上開3 次普通竊盜罪間；及被告謝彬彥所犯上揭1 次收受
    贓物罪與1 次故買贓物罪間，均犯意各別，行為互殊，應均
    予分論併罰。又被告王森桂前曾於95年間因竊盜等案件，
    經本院於95年12月29日以95年度易字第659 號就竊盜部分判
    處有期徒刑10月，妨害公務部分判處有期徒刑6 月，應執行
    有期徒刑1 年3 月，於95年12月29日確定。又於96年間因
    竊盜案件，經本院於96年4 月27日以96年度易字第197 號判
    處有期徒刑6 月，於96年5 月18日確定。上揭及案件，
    經本院於96年9 月29日以96年度聲減字第2361號裁定分別減
    為有期徒刑5 月、3 月及3 月，應執行有期徒刑10月確定，
    並於97年10月7 日執行完畢；又被告謝彬彥前曾於93年2
    月間因違反毒品危害防制條例案件，經本院於93年7 月20日
    以93年度易字第88號判處有期徒刑1 年，於93年12月30日確
    定。又於93年11月間因違反毒品危害防制條例案件，經本
    院於94年3 月21日以93年度訴字第59 7號就施用第一級毒品
    部分判處有期徒刑1 年2 月，施用第二級毒品部分判處有期
    徒刑1 年，應執行有期徒刑2 年。其中施用第二級毒品部分
    因撤回上訴因而確定；施用第一級毒品部分經臺灣高等法院
    於94年6 月1 日以94年度上訴字第12 27 號判處原判決及應
    執行刑部分均撤銷，改判處有期徒刑1 年2 月，於94年6 月
    23日確定。此2 案件並經臺灣高等法院於94年9 月16日以94
    年度聲字第1012號裁定應執行有期徒刑2 年，於94年10月3
    日確定。嗣上揭及案件自94年7 月4 日起接續執行，於
    96年4 月18日假釋出監，刑期至96年6 月9 日縮刑期滿未經
    撤銷假釋而視為執行完畢等情，有臺灣新竹地方法院檢察署
    刑案資料查註紀錄表及臺灣高等法院被告前案紀錄表各2 份
    在卷可稽（見第175 號院卷第14、15、21、62至64、66頁）
    ，足認被告王森桂及謝彬彥均於前案執行完畢後5 年內故意
    再犯本件有期徒刑以上之罪，俱為累犯，均應依刑法第47條
    第1 項規定加重其刑。
二、爰審酌被告王森桂及謝彬彥均猶不知慎行，渠等均正值壯年
    ，不思以己力獲取所需，被告王森桂任意竊取上開被害人等
    所有財物，漠視他人財產權益，致被害人等受有財產上之損
    害情形，犯後雖坦承不諱，但迄今尚未與被害人等和解，賠
    償其損失；被告謝彬彥明知被告王森桂及同案被告彭文強所
    交付之黑松樹及腳踏車等物均係來路不明之贓物，仍分別加
    以收受及故買，足見其法治觀念薄弱，亦使被害人等於財產
    遭受不法侵害後，回復權利之行使發生困難，參以被告謝彬
    彥所收受及故買之贓物價值高低，犯後一再飾詞辯解，迄本
    院審理時亦僅坦承部分犯行，態度顯非良好；兼衡被告二人
    之素行、智識程度、生活狀況及犯罪動機、手段、情節、目
    的等一切情狀，分別量處如主文所示之刑，並分別定其等應
    執行之刑，以資懲儆。
據上論斷，應依刑事訴訟法第299 條第1 項前段，刑法第28條、
第320 條第1 項、刑法第349 條第1 項、第2 項、第47條第1 項
、第51條第5 款，刑法施行法第1 條之1 第1 項、第2 項前段，
判決如主文。
本案經檢察官邱宇謙到庭執行職務。
中    華    民    國   100    年    12    月    30    日
                  刑事第一庭    審判長法  官  陳健順
                                      法  官  林哲瑜
                                      法  官  楊惠芬
以上正本證明與原本無異。
如不服本判決應於收受本判決後10日內向本院提出上訴書狀，上
訴書狀應敘述具體理由。上訴書狀未敘述上訴理由者，應於上訴
期間屆滿後20日內補提理由書狀於本院( 均須按他造當事人之人
數附繕本 )「切勿逕送上級法院」。
中    華    民    國   100    年    12    月    30    日
                                      書記官  張懿中
附錄本案論罪科刑法條全文：
刑法第320 條第1 項：
意圖為自己或第三人不法之所有，而竊取他人之動產者，為竊盜
罪，處五年以下有期徒刑、拘役或五百元以下罰金。
刑法第349 條：
收受贓物者，處三年以下有期徒刑、拘役或五百元以下罰金。
搬運、寄藏、故買贓物或為牙保者，處五年以下有期徒刑、拘役
或科或併科一千元以下罰金。
因贓物變得之財物，以贓物論。